臺灣桃園地方法院刑事判決
111年度訴字第463號
公  訴  人  臺灣桃園地方檢察署檢察官 
被      告  林義興



選任辯護人  許哲仁律師（法扶律師）
被      告  陳小萍



選任辯護人  徐翊昕律師（法扶律師）
上列被告因違反毒品危害防制條例案件，經檢察官提起公訴（11
1年度偵字第2878號）及移送併辦（111年度偵字第17578號、第2
3554號），本院判決如下：
    主  文
丙○○犯如附表一編號1至17「罪名、宣告刑及沒收」欄所示之罪
，各處如附表一編號1至17「罪名、宣告刑及沒收」欄所示之刑
及沒收。應執行有期徒刑拾年。
甲○○犯如附表一編號9、12至15「罪名、宣告刑及沒收」欄所示
之罪，各處如附表一編號9、12至15「罪名、宣告刑及沒收」欄
所示之刑。應執行有期徒刑肆年。
    事  實
丙○○、甲○○2人均明知甲基安非他命係毒品危害防制條例第2條第2
項第2款所列管之第二級毒品，丙○○亦明知甲基安非他命屬藥事法
第22條第1項第1款所規定之禁藥，依法均不得持有、轉讓、販賣
，竟分別為下列行為：  
一、丙○○意圖營利，基於販賣第二級毒品之犯意，分別於附表一
    編號1至8、10、11、16所示之時間、地點，以附表一編號1
    至8、10、11、16所示之方式，販賣第二級毒品甲基安非他
    命予陳文慶（編號1、2）、陳麗芬（編號3）、李科里（4至
    7）、陶慧芬（編號8、10、11、16）。
二、丙○○、甲○○意圖營利，共同基於販賣第二級毒品之犯意聯絡
    ，分別於附表一編號9、12至15所示之時間、地點，以附表
    一編號9、12至15所示之方式，共同販賣第二級毒品甲基安
    非他命予陶慧芬。
三、丙○○基於轉讓禁藥之犯意，分別於如附表一編號17所示之時
    間、地點，無償轉讓如附表一編號17所示之禁藥甲基安非他
    命予游豐林。
    理  由
一、認定犯罪事實所憑之證據及理由
    ㈠上開犯罪事實，業據被告丙○○於警詢、偵訊、本院準備程
      序及審理時坦承不諱（臺灣桃園地方檢察署111年度偵字
      第2878號卷【下稱偵2878卷】一第7至85、153至160頁；
      偵2878卷二第259至262頁；偵2878卷三第35至38、85至87
      、187至195、199至203頁；本院111年度訴字第463號卷【
      下稱本院卷】第42、43、137、381頁），被告甲○○於警詢
      、偵訊、本院準備程序及審理時坦認在卷（偵2878卷一第
      165至169、177至194頁；偵2878卷二第255至258頁；偵28
      78卷三第121至124、135至136頁；本院卷第151、383頁）
      ，並有如附表一「證據卷頁」欄所示各該證人之證述及通
      訊監察譯文可資佐證，復有如附表二編號1至3所示之行動
      電話及分裝袋扣案可證，足認被告2人前開任意性自白與
      事實相符，堪以採信。
    ㈡按我國法令對販賣毒品者臨以嚴刑，惟毒品仍無法禁絕，
      其原因實乃販賣毒品存有巨額利潤可圖，故販賣毒品者，
      如非為巨額利潤，必不冒此重刑之險，是以有償交易毒品
      者，除非另有反證證明其出於非圖利之意思而為，概皆可
      認其係出於營利之意而為。又毒品可任意分裝或增減其份
      量，亦無一定之公定價格，每次買賣之價格隨供需雙方之
      資力、關係之深淺或需求之數量、貨源之充裕與否、販賣
      者對於資金需求殷切與否、對行情認知，以及政府查緝之
      態度，進而為各種風險評估，機動的調整，有各種不同標
      準，並非一成不變，因之販賣之利得，除經被告坦承犯行
      ，或帳冊價量均記載明確外，委難查得實情。惟販賣者從
      各種「價差」或「量差」或係「純度」謀取利潤方式，或
      有差異，其所圖利益之非法販賣行為目的則屬相同。本案
      被告2人與如附表一編號1至16所示購毒者並無深厚親誼關
      係，若非確有利可圖，被告2人當無甘冒重罪風險，無償
      鋌而走險販毒之理；且被告丙○○於本院準備程序中供稱：
      甲基安非他命是以1公克新台幣（下同）1,500元購入等語
      （本院卷第137頁），佐以被告丙○○單獨或與被告甲○○共
      同以800至1,000元之價格販賣甲基安非他命0.3公克，可
      認被告2人各次毒品交易可賺取價差，其等主觀上確有藉
      由毒品交易而取得利益之營利意圖甚明。
    ㈢綜上所述，本案事證明確，被告2人各犯行均堪認定，應依
      法論科。
二、論罪科刑
　　㈠按甲基安非他命為係毒品危害防制條例第2條第2項第2款所
      定之第二級毒品，亦屬藥事法第22條第1項第1款所稱之禁
      藥。故行為人明知為禁藥即甲基安非他命而轉讓予他人者
      ，其轉讓行為同時該當於毒品危害防制條例第8條第2項之
      轉讓第二級毒品罪，及藥事法第83條第1項之轉讓禁藥罪
      之構成要件，具有法規競合之情形，自應依重法優於輕法
      、後法優於前法、特別法優於普通法等法理，綜合比較，
      擇一處斷，以免評價過當。而藥事法第83條第1項轉讓禁
      藥罪之法定本刑（7年以下有期徒刑，得併科新臺幣5,000
      萬元以下罰金），較毒品危害防制條例第8條第2項轉讓第
      二級毒品罪之法定本刑（6月以上5年以下有期徒刑，得併
      科新臺幣70萬元以下罰金）為重，是轉讓甲基安非他命之
      第二級毒品，除轉讓達一定數量（依「轉讓毒品加重其刑
      之數量標準」規定，轉讓第二級毒品達淨重10公克以上）
      ；或成年人對未成年人為轉讓行為；或對孕婦為轉讓行為
      ，依毒品危害防制條例第8條第6項、第9條各有加重其刑
      至2分之1之特別規定，而應依各該加重規定處罰者外，均
      應依藥事法第83條第1項之規定處罰。再按行為人轉讓甲
      基安非他命（未達法定應加重其刑之一定數量）予成年男
      子，同時該當藥事法第83條第1項轉讓禁藥罪及毒品危害
      防制條例第8條第2項轉讓第二級毒品罪之構成要件，應依
      重法優於輕法之原則，擇較重之轉讓禁藥罪論處（最高法
      院109年度台上字第1089號判決意旨參照）。關於附表一
      編號17部分，被告丙○○轉讓第二級毒品即禁藥甲基安非他
      命之數量，尚無證據證明已達淨重10公克以上，且轉讓對
      象均為成年人、非孕婦，並無毒品危害防制條例第9條所
      定情形，依上開說明，此部分應優先適用藥事法之規定論
      處。
　　㈡核被告丙○○就附表一編號1至16部分所為，均係犯毒品危害
      防制條例第4條第2項之販賣第二級毒品罪；就附表一編號
      17部分所為，係犯藥事法第83條第1項之轉讓禁藥罪。被
      告甲○○就附表一編號9、12至15部分所為，均係犯毒品危
      害防制條例第4條第2項之販賣第二級毒品罪。被告2人販
      賣甲基安非他命前持有甲基安非他命之低度行為，為其等
      各次販賣之高度行為所吸收，均不另論罪。被告丙○○轉讓
      禁藥甲基安非他命之行為，既已依藥事法處罰，而藥事法
      對於持有禁藥之行為未設處罰規定，即無轉讓前持有禁藥
      之低度行為應為轉讓禁藥之高度行為所吸收之問題，亦不
      另論罪，併此敘明。
　　㈢被告2人間就附表一編號9、12至15部分之犯行，具有犯意
      聯絡及行為分擔，應論以共同正犯。
　　㈣被告丙○○所犯上開17罪（販賣第二級毒品共16罪及轉讓禁
      藥1罪）、被告甲○○所犯上開5罪，犯意各別，行為互殊，
      均應分論併罰。
　　㈤檢察官移送併辦部分與本案起訴部分為同一犯罪事實，本
      院自應併予審理。
　　㈥刑之減輕事由
      ⒈被告2人分別依毒品危害防制條例第17條第2項規定減輕
        其刑：
　      ⑴按犯毒品危害防制條例第4條至第8條之罪於偵查及歷
          次審判中均自白者，減輕其刑，毒品危害防制條例第
          17條第2項定有明文。所謂偵查階段之自白，被告在
          偵查輔助機關及檢察官聲請法院羈押訊問時之自白，
          亦包括在內（最高法院110年度台上字第2722號判決
          意旨參照）。不論該自白係出於自動或被動、簡單或
          詳細、一次或多次、並其自白後有無翻異，苟其於偵
          查及審判中均有自白，即應減輕其刑（最高法院108
          年度台上字第3878號判決意旨參照）。次按行為人轉
          讓同屬禁藥之第二級毒品甲基安非他命（未達法定應
          加重其刑之一定數量）予成年人（非孕婦），依重法
          優於輕法之原則，擇較重之藥事法第83條第1項轉讓
          禁藥罪論處，如行為人於偵查及歷次審判中均自白，
          仍有毒品危害防制條例第17條第2項規定自白減輕其
          刑之適用（最高法院109年度台上字第4243號判決意
          旨參照）。
　      ⑵被告丙○○就附表一編號1至16所示販賣第二級毒品犯行
          ，於偵查及審判中均自白犯罪，業如前述，均應依毒
          品危害防制條例第17條第2項規定減輕其刑。至被告
          丙○○固曾於110年12月28日偵訊時就附表一編號8部分
          否認犯罪（偵2878卷一第155頁），惟其於110年12月
          29日羈押訊問時已概括自白犯罪（偵2878卷二第260
          頁），依上開說明，堪認符合偵查中自白之要件，且
          其於本院準備程序及審理時就此部分均坦承犯行，自
          有毒品危害防制條例第17條第2項之適用，附此敘明
          。另被告丙○○就附表一編號17所示轉讓禁藥犯行，已
          於偵查及審判中自白犯罪，依上開說明，亦應依毒品
          危害防制條例第17條第2項規定減輕其刑。
　      ⑶被告甲○○就附表一編號9、12至15所示販賣第二級毒品
          之犯行，於偵查及審判中均自白犯罪，已如前述，均
          應依毒品危害防制條例第17條第2項規定減輕其刑。
      ⒉被告2人不符毒品危害防制條例第17條第1項規定：
　      ⑴按毒品危害防制條例第17條第1項規定：「犯第4條至
          第8條、第10條或第11條之罪，供出毒品來源，因而
          查獲其他正犯或共犯者，減輕或免除其刑。」所謂「
          供出毒品來源，因而查獲者」，係指被告供出毒品來
          源之有關資料，諸如前手之姓名、年籍、住居所、或
          其他足資辨別之特徵等，使調查或偵查犯罪之公務員
          因而對之發動調查或偵查並破獲者而言。故被告之「
          供出毒品來源」，與調查或偵查犯罪之公務員對之發
          動調查或偵查並進而破獲之間，論理上須具有先後且
          相當之因果關係，亦即須所供出之毒品來源，與其被
          訴之各該違反毒品危害防制條例犯行有直接關聯者，
          始得適用上開規定減免其刑，並非漫無限制。倘被告
          所犯同條項所列之罪之犯罪時間，在時序上較早於該
          正犯或共犯供應毒品之時間，即令該正犯或共犯確因
          被告之供出而被查獲；或其時序雖較晚於該正犯或共
          犯供應毒品之時間，惟其被查獲之案情與被告自己所
          犯同條項所列之罪之毒品來源無關，或在供出前，偵
          查犯罪機關早經掌握相當證據資料，足資確定其身分
          ，均仍不符上開應獲減輕或免除其刑之規定（最高法
          院108年度台上字第1755號判決意旨參照）。
　      ⑵查被告丙○○於110年12月28日警詢時及111年4月14日偵
          查中雖曾供稱其毒品來源係綽號「瘋雞」之張鴻旭，
          電話號碼為0000000000，被告甲○○亦於110年12月28
          日警詢時供承「瘋雞」及「偉偉」為其毒品來源等情
          （偵2878卷一第85、193頁；卷三第200頁）。惟本案
          係桃園市政府警察局刑事警察大隊於110年6月14日接
          獲檢舉人告發被告丙○○與綽號「瘋雞」之人在桃園地
          區販毒情資，經報請檢察官向法院聲請對被告丙○○所
          用行動電話門號0000000000及綽號「瘋雞」之人所用
          行動電話門號0000000000實施通訊監察，嗣被告丙○○
          於110年12月27日經警查緝到案，綽號「瘋雞」之張
          鴻旭則於111年4月18日為警緝獲，故被告丙○○所提供
          之毒品上游綽號「瘋雞」之男子係警方先期已掌握之
          嫌犯，並非由被告丙○○所提供而查獲等情，有桃園市
          政府警察局刑事警察大隊111年6月30日桃警刑大一字
          第1110017227號函暨所附職務報告、通訊監察書、檢
          舉人調查筆錄在卷可查（本院卷第171至193頁），且
          臺灣桃園地方檢察署函覆本院略以：雖已查獲張鴻旭
          販賣毒品，並正以111年度偵字第18986號案件偵辦，
          然此並非因丙○○、甲○○之供述而查獲等語，此有該署
          111年7月7日丁○秀河111偵2878字第1119077833號函
          存卷可按（本院卷第289頁），則警員於被告2人供出
          毒品來源為張鴻旭前，既對於張鴻旭持用之行動電話
          門號實施通訊監察，顯見偵查犯罪機關早已掌握相當
          證據資料發動偵查，警方嗣後查獲張鴻旭與被告2人
          所為供出毒品來源之供述間並無相當因果關係，是被
          告2人無從依毒品危害防制條例第17條第1項規定減輕
          或免除其刑。至被告甲○○雖供稱另一毒品來源為綽號
          「偉偉」之人，然並未提供具體年籍資料、聯絡方式
          供檢警偵辦追查，難認被告甲○○已供述本案毒品來源
          ，自無上開規定之適用。從而，被告2人之辯護人請
          求依毒品危害防制條例第17條第1項規定減刑，尚難
          憑採。
      ⒊被告丙○○不符刑法第59條規定；被告甲○○依刑法第59條
        規定酌減其刑：
      　⑴按犯罪之情狀顯可憫恕，認科以最低度刑仍嫌過重者
          ，得酌量減輕其刑，刑法第59條定有明文。必須犯罪
          有特殊之原因與環境，在客觀上足以引起一般人同情
          ，認為依據其他法定事由減刑後，即便宣告最低度刑
          猶嫌過重者，始有其適用。
      　⑵被告丙○○所為附表一編號1至17所示單獨或共同販賣第
          二級毒品及轉讓禁藥之犯行，販賣次數達16次、轉讓
          次數1次、對象共有5人，造成毒品廣泛流通，助長他
          人施用毒品惡習，對於社會治安之危害程度尚非輕微
          ，客觀上顯不足以引起一般人同情，且上開犯行經本
          院依毒品危害防制條例第17條第2項規定減輕其刑後
          ，並無情輕法重之處，自無刑法第59條規定酌減其刑
          規定之適用。
      　⑶被告甲○○所為附表一編號9、12至15所示之販賣第二級
          毒品犯行，販賣對象均為同一人，參以被告甲○○前無
          因犯罪經法院科刑之紀錄，本案乃因其為被告丙○○之
          同居人，始與被告丙○○共同從事販毒犯行，所收取之
          販毒價金均全數轉交被告丙○○，此據被告丙○○於偵訊
          時供稱：甲○○收完錢會把錢轉交給我等語甚明（偵28
          78卷一第158頁），堪認被告甲○○所為相較於大盤、
          中盤毒販備置大量毒品欲廣為散播，牟取暴利者，顯
          屬有別，可認客觀犯行所生危害非鉅、主觀惡性亦非
          重大，縱科以各該罪依前揭事由減輕後之法定最低刑
          度，猶有情輕法重過苛之憾，在客觀上足以引起一般
          人之同情，犯罪情狀顯可憫恕，爰就此部分犯行均依
          刑法第59條規定酌量減輕其刑。　
  　  ⒋被告甲○○同時有上開2種減輕事由，依刑法第70條規定遞
        減之。
    ㈦爰以行為人之責任為基礎，審酌被告2人無視政府杜絕毒品
      犯罪之禁令，明知毒品戕害人體身心健康甚鉅，竟仍販賣
      第二級毒品甲基安非他命，以牟取不法利益，被告丙○○另
      無償轉讓禁藥甲基安非他命，助長毒品流通，危害國民身
      心健康，所為應予非難；惟念及被告2人犯後坦承犯行，
      犯後態度良好，兼衡被告2人各次販賣或轉讓毒品之數量
      、價格及對象人數，並考量被告2人犯罪之動機、目的、
      過往前科紀錄，暨被告丙○○自陳國中肄業之智識程度、無
      業、家庭經濟狀況勉持、與被告甲○○共同育有1名未成年
      子女之生活狀況，及被告甲○○自陳國中畢業之智識程度、
      擔任家管、家庭經濟狀況勉持之生活狀況等一切情狀，分
      別量處如主文所示之刑。另衡酌被告丙○○所為各次販賣第
      二級毒品、轉讓禁藥之犯行，犯罪類型相同或相似、犯罪
      時間密接，及被告甲○○所為各次販賣第二級毒品犯行，犯
      罪型態相同，犯罪時間接近，販賣對象為同1人，可認被
      告2人犯數罪對法益侵害之加重效應較低，責任非難重複
      之程度較高，再酌以被告2人犯罪行為之不法與罪責程度
      、數罪所反應被告2人人格特性與傾向，及對其施以矯正
      之必要性等情狀，經整體評價後，爰分別定其應執行之刑
      ，以示懲儆。
三、沒收
    ㈠犯罪工具部分
　    ⒈扣案如附表二編號1、2所示之行動電話各1支，為被告丙
        ○○所有，供作聯繫購毒事宜所用之物，業據被告丙○○於
        本院審理時供承明確（本院卷第138頁），並有前揭通
        訊監察譯文在卷可參，則上開行動電話係被告丙○○供犯
        附表一編號1至16所示販賣第二級毒品犯行所用之物，
        應依毒品危害防制條例第19條第1項規定，不問屬於犯
        罪行為人與否，分別於被告丙○○各次販賣第二級毒品犯
        行（即附表一編號1至16）之罪名及宣告刑項下宣告沒
        收。
　    ⒉扣案如附表二編號3所示之分裝袋1包，係被告丙○○所有
        ，供作販賣毒品所用之物，為被告丙○○於本院審理時所
        自承（本院卷第138頁），惟按前數次販賣毒品所使用
        之分裝袋，屬供販賣毒品所用之物品，已隨同毒品買賣
        而一併交予買方，前數次買賣毒品交易業已完成，與剩
        餘之分裝袋脫鉤而無關連，故剩餘之分裝袋，僅係預備
        供最後一次販毒所用，祇能於最後一次之販賣毒品罪刑
        項下宣告沒收。是扣案如附表二編號3所示之分裝袋，
        應依刑法第38條第2項前段規定，於被告丙○○最後一次
        販賣第二級毒品犯行（即附表一編號3）之罪名及宣告
        刑項下宣告沒收。
    ㈡犯罪所得部分
　    ⒈被告丙○○單獨販賣第二級毒品之犯罪所得（附表一編號1
        至8、10、11、16）：未扣案如附表一編號1至8、10、1
        1、16「犯罪所得欄」所示財物，為被告丙○○就附表一
        編號1至8、10、11、16所示販賣第二級毒品犯行之犯罪
        所得，各應依刑法第38條之1第1項前段、第3項規定，
        分別宣告沒收之，於全部或一部不能沒收或不宜執行沒
        收時，追徵其價額。
　    ⒉被告2人共同販賣第二級毒品之犯罪所得（附表一編號9
        、12至15）：未扣案如附表一編號9、12至15「犯罪所
        得欄」所示財物，為被告2人就附表一編號9、12至15所
        示販賣第二級毒品犯行之犯罪所得，衡酌被告甲○○向購
        毒者收取價金後，全數轉交給被告丙○○等情，業據被告
        2人一致供明在卷（偵2878卷一第158、169頁），此部
        分犯罪所得僅被告丙○○具有事實上之處分權限，雖未扣
        案，仍各應依刑法第38條之1第1項前段、第3項規定，
        分別宣告沒收之，於全部或一部不能沒收或不宜執行沒
        收時，追徵其價額。
    ㈢至本案其餘扣案物，依卷內事證並無證據資料可證明與本
      案各次犯行具有直接關聯性，爰不予宣告沒收（銷燬）。
據上論斷，應依刑事訴訟法第299條第1項前段，判決如主文。
本案經檢察官乙○○提起公訴及移送併辦，檢察官孫瑋彤到庭執行
職務。
中　　華　　民　　國　　111 　年　　11　　月　　9 　　日
                  刑事第十八庭  審判長法  官  陳囿辰

                                      法  官  張英尉

                                      法  官　羅文鴻
以上正本證明與原本無異。
如不服本判決應於收受判決後20日內向本院提出上訴書狀，並應
敘述具體理由。其未敘述上訴理由者，應於上訴期間屆滿後20日
內向本院補提理由書(均須按他造當事人之人數附繕本)「切勿逕
送上級法院」。 
　　　　　　　　　　　　　　        　書記官　林佳穎
中　　華　　民　　國　　111 　年　　11　　月　　9 　　日
附錄本案論罪科刑法條：
毒品危害防制條例第4條
製造、運輸、販賣第一級毒品者，處死刑或無期徒刑；處無期徒
刑者，得併科新臺幣3千萬元以下罰金。
製造、運輸、販賣第二級毒品者，處無期徒刑或10年以上有期徒
刑，得併科新臺幣1千5百萬元以下罰金。
製造、運輸、販賣第三級毒品者，處7年以上有期徒刑，得併科
新臺幣1千萬元以下罰金。
製造、運輸、販賣第四級毒品者，處5年以上12年以下有期徒刑
，得併科新臺幣5百萬元以下罰金。
製造、運輸、販賣專供製造或施用毒品之器具者，處1年以上7年
以下有期徒刑，得併科新臺幣1百50萬元以下罰金。
前五項之未遂犯罰之。
藥事法第83條
明知為偽藥或禁藥，而販賣、供應、調劑、運送、寄藏、牙保、
轉讓或意圖販賣而陳列者，處7年以下有期徒刑，得併科新臺幣5
千萬元以下罰金。
犯前項之罪，因而致人於死者，處7年以上有期徒刑，得併科新
臺幣1億元以下罰金；致重傷者，處3年以上12年以下有期徒刑，
得併科新臺幣7千5百萬元以下罰金。
因過失犯第1項之罪者，處2年以下有期徒刑、拘役或科新臺幣5
百萬元以下罰金。
第1項之未遂犯罰之。
附表一：
編號 行為對象 行為時間、地點及方式 犯罪所得（新臺幣） 證據卷頁 罪名、宣告刑及沒收  1 陳文慶 丙○○以其持用門號0000000000號之行動電話與陳文慶聯繫購毒事宜後，2人於110年9月9日上午7時48分許，在桃園市○○區鎮○街00號2樓見面，丙○○以1,000元之價格販賣甲基安非他命1包（0.3公克）予陳文慶。 1,000元 ⑴證人陳文慶於警詢及偵訊時之證述（偵2878卷二第5至10、55至59頁）。 ⑵通訊監察譯文（偵2878卷二第17頁）。 丙○○犯販賣第二級毒品罪，處有期徒刑伍年貳月。 扣案如附表二編號1所示之行動電話沒收；未扣案之犯罪所得新臺幣壹仟元沒收，如全部或一部不能沒收或不宜執行沒收時，追徵其價額。  2 陳文慶 丙○○以其持用門號0000000000號之行動電話與陳文慶聯繫購毒事宜後，2人於110年9月16日晚間8時48分許，在桃園市○○區鎮○街00號2樓見面，丙○○以1,000元之價格販賣甲基安非他命1包（0.3公克）予陳文慶。 1,000元 ⑴證人陳文慶於警詢及偵訊時之證述（偵2878卷二第5至10、55至59頁）。 ⑵通訊監察譯文（偵2878卷二第17頁）。 丙○○犯販賣第二級毒品罪，處有期徒刑伍年貳月。 扣案如附表二編號1所示之行動電話沒收；未扣案之犯罪所得新臺幣壹仟元沒收，如全部或一部不能沒收或不宜執行沒收時，追徵其價額。  3 陳麗芬 丙○○以其持用門號0000000000號之行動電話與陳麗芬聯繫購毒事宜後，2人於110年12月27日上午9時至上午10時間某時，在桃園市○○區鎮○街00號2樓見面，丙○○以2,000元之價格販賣甲基安非他命2包（每包0.3公克）予陳麗芬。 2,000元 ⑴證人陳麗芬於警詢及偵訊時之證述（偵17578卷一第345至348頁；偵2878卷一第295至297頁）。 ⑵通訊監察譯文（偵23554卷二第73頁）。 丙○○犯販賣第二級毒品罪，處有期徒刑伍年貳月。 扣案如附表二編號2、3所示之行動電話及分裝袋均沒收；未扣案之犯罪所得新臺幣貳仟元沒收，如全部或一部不能沒收或不宜執行沒收時，追徵其價額。  4 李科里 丙○○以其持用門號0000000000號之行動電話與李科里聯繫購毒事宜後，2人於110年9月9日晚間8時46分許，在桃園市○○區鎮○街00號2樓見面，丙○○以1,000元之價格販賣甲基安非他命1包（0.3公克）予李科里。 1,000元 ⑴證人李科里於警詢及偵訊時之證述（偵17578卷二第7至21頁；偵2878卷二第63至71頁）。 ⑵通訊監察譯文（偵17578卷二第55頁）。 丙○○犯販賣第二級毒品罪，處有期徒刑伍年貳月。 扣案如附表二編號1所示之行動電話沒收；未扣案之犯罪所得新臺幣壹仟元沒收，如全部或一部不能沒收或不宜執行沒收時，追徵其價額。  5 李科里 丙○○以其持用門號0000000000號之行動電話與李科里聯繫購毒事宜後，2人於110年9月11日下午2時17分許，在桃園市○○區鎮○街00號2樓見面，丙○○以1,000元之價格販賣甲基安非他命1包（0.3公克）予李科里。 1,000元 ⑴證人李科里於警詢及偵訊時之證述（偵17578卷二第7至21頁；偵2878卷二第63至71頁）。 ⑵通訊監察譯文（偵17578卷二第55頁）。 丙○○犯販賣第二級毒品罪，處有期徒刑伍年貳月。 扣案如附表二編號1所示之行動電話沒收；未扣案之犯罪所得新臺幣壹仟元沒收，如全部或一部不能沒收或不宜執行沒收時，追徵其價額。  6 李科里 丙○○以其持用門號0000000000號之行動電話與李科里聯繫購毒事宜後，2人於110年9月19日晚間9時18分許，在桃園市○○區鎮○街00號2樓見面，丙○○以1,000元之價格販賣甲基安非他命1包（0.3公克）予李科里。 1,000元 ⑴證人李科里於警詢及偵訊時之證述（偵17578卷二第7至21頁；偵2878卷二第63至71頁）。 ⑵通訊監察譯文（偵17578卷二第57頁）。 丙○○犯販賣第二級毒品罪，處有期徒刑伍年貳月。 扣案如附表二編號1所示之行動電話沒收；未扣案之犯罪所得新臺幣壹仟元沒收，如全部或一部不能沒收或不宜執行沒收時，追徵其價額。  7 李科里 丙○○以其持用門號0000000000號之行動電話與李科里聯繫購毒事宜後，2人於110年11月17日上午11時17分許，在桃園市○○區鎮○街00號2樓見面，丙○○以1,000元之價格販賣甲基安非他命1包（0.37公克）予李科里。 1,000元 ⑴證人李科里於警詢及偵訊時之證述（偵17578卷二第7至21頁；偵2878卷二第63至71頁）。 ⑵通訊監察譯文（偵17578卷二第59頁）。 丙○○犯販賣第二級毒品罪，處有期徒刑伍年貳月。 扣案如附表二編號1所示之行動電話沒收；未扣案之犯罪所得新臺幣壹仟元沒收，如全部或一部不能沒收或不宜執行沒收時，追徵其價額。  8 陶慧芬 丙○○以其持用門號0000000000號之行動電話與陶慧芬聯繫購毒事宜後，2人於110年9月9日下午5時36分許，在桃園市○○區鎮○街00號2樓見面，丙○○以800元之價格販賣甲基安非他命1包（0.3公克）予陶慧芬。 800元 ⑴證人陶慧芬於警詢及偵訊時之證述（偵23554卷一第269至280頁；偵2878卷二第89至96、279至293頁；偵2878卷三第9至14頁）。 ⑵通訊監察譯文（偵23554卷一第315頁）。 丙○○犯販賣第二級毒品罪，處有期徒刑伍年貳月。 扣案如附表二編號1所示之行動電話沒收；未扣案之犯罪所得新臺幣捌佰元沒收，如全部或一部不能沒收或不宜執行沒收時，追徵其價額。  9 陶慧芬 丙○○以其持用門號0000000000號之行動電話與陶慧芬聯繫購毒事宜後，約定於110年9月11日下午3時29分許，在桃園市○○區鎮○街00號2樓見面，再由甲○○交付甲基安非他命1包（0.3公克），並收取800元之價金，共同販賣甲基安非他命予陶慧芬。 800元 ⑴證人陶慧芬於警詢及偵訊時之證述（偵23554卷一第269至280頁；偵2878卷二第89至96、279至293頁；偵2878卷三第9至14頁）。 ⑵通訊監察譯文（偵23554卷一第315頁）。 丙○○共同犯販賣第二級毒品罪，處有期徒刑伍年貳月。扣案如附表二編號1所示之行動電話沒收；未扣案之犯罪所得新臺幣捌佰元沒收，如全部或一部不能沒收或不宜執行沒收時，追徵其價額。 甲○○共同犯販賣第二級毒品罪，處有期徒刑貳年陸月。   10 陶慧芬 丙○○以其持用門號0000000000號之行動電話與陶慧芬聯繫購毒事宜後，2人於110年9月14日下午3時33分許，在桃園市○○區鎮○街00號2樓見面，丙○○以800元之價格販賣甲基安非他命1包（0.3公克）予陶慧芬。 800元 ⑴證人陶慧芬於警詢及偵訊時之證述（偵23554卷一第269至280頁；偵2878卷二第89至96、279至293頁；偵2878卷三第9至14頁）。 ⑵通訊監察譯文（偵23554卷一第315頁）。 丙○○犯販賣第二級毒品罪，處有期徒刑伍年貳月。 扣案如附表二編號1所示之行動電話沒收；未扣案之犯罪所得新臺幣捌佰元沒收，如全部或一部不能沒收或不宜執行沒收時，追徵其價額。  11 陶慧芬 丙○○以其持用門號0000000000號之行動電話與陶慧芬聯繫購毒事宜後，2人於110年9月15日下午6時27分許，在桃園市○○區鎮○街00號2樓見面，丙○○以800元之價格販賣甲基安非他命1包（0.3公克）予陶慧芬。 800元 ⑴證人陶慧芬於警詢及偵訊時之證述（偵23554卷一第269至280頁；偵2878卷二第89至96、279至293頁；偵2878卷三第9至14頁）。 ⑵通訊監察譯文（偵23554卷一第315頁）。 丙○○犯販賣第二級毒品罪，處有期徒刑伍年貳月。 扣案如附表二編號1所示之行動電話沒收；未扣案之犯罪所得新臺幣捌佰元沒收，如全部或一部不能沒收或不宜執行沒收時，追徵其價額。  12 陶慧芬 丙○○以其持用門號0916400522號之行動電話與陶慧芬聯繫購毒事宜後，約定於110年9月21日晚間8時6分許，在桃園市○○區鎮○街00號2樓見面，再由甲○○交付甲基安非他命1包（0.3公克），並收取800元之價金，共同販賣甲基安非他命予陶慧芬。 800元 ⑴證人陶慧芬於警詢及偵訊時之證述（偵23554卷一第269至280頁；偵2878卷二第89至96、279至293頁；偵2878卷三第9至14頁）。 ⑵通訊監察譯文（偵23554卷一第316頁）。 丙○○共同犯販賣第二級毒品罪，處有期徒刑伍年貳月。扣案如附表二編號1所示之行動電話沒收；未扣案之犯罪所得新臺幣捌佰元沒收，如全部或一部不能沒收或不宜執行沒收時，追徵其價額。 甲○○共同犯販賣第二級毒品罪，處有期徒刑貳年陸月。  13 陶慧芬 丙○○以其持用門號0000000000號之行動電話與陶慧芬聯繫購毒事宜後，約定於110年9月8日中午12時1分許，在桃園市○○區鎮○街00號2樓見面，再由甲○○交付甲基安非他命1包（0.3公克），並收取800元之價金，共同販賣甲基安非他命予陶慧芬。 800元 ⑴證人陶慧芬於警詢及偵訊時之證述（偵23554卷一第269至280頁；偵2878卷二第89至96、279至293頁；偵2878卷三第9至14頁）。 ⑵通訊監察譯文（偵17578卷一第185頁）。 丙○○共同犯販賣第二級毒品罪，處有期徒刑伍年貳月。扣案如附表二編號1所示之行動電話沒收；未扣案之犯罪所得新臺幣捌佰元沒收，如全部或一部不能沒收或不宜執行沒收時，追徵其價額。 甲○○共同犯販賣第二級毒品罪，處有期徒刑貳年陸月。  14 陶慧芬 丙○○以其持用門號0000000000號之行動電話與陶慧芬聯繫購毒事宜後，約定於110年9月16日下午1時44分許，在桃園市○○區鎮○街00號2樓見面，再由甲○○交付甲基安非他命1包（0.3公克），並收取800元之價金，共同販賣甲基安非他命予陶慧芬。 800元 ⑴證人陶慧芬於警詢及偵訊時之證述（偵23554卷一第269至280頁；偵2878卷二第89至96、279至293頁；偵2878卷三第9至14頁）。 ⑵通訊監察譯文（偵17578卷一第185頁）。  丙○○共同犯販賣第二級毒品罪，處有期徒刑伍年貳月。扣案如附表二編號1所示之行動電話沒收；未扣案之犯罪所得新臺幣捌佰元沒收，如全部或一部不能沒收或不宜執行沒收時，追徵其價額。 甲○○共同犯販賣第二級毒品罪，處有期徒刑貳年陸月。  15 陶慧芬 丙○○以其持用門號0000000000號之行動電話與陶慧芬聯繫購毒事宜後，約定於110年11月20日下午2時29分許，在桃園市○○區鎮○街00號2樓見面，再由甲○○交付甲基安非他命1包（0.3公克），並收取800元之價金，共同販賣甲基安非他命予陶慧芬。 800元 ⑴證人陶慧芬於警詢及偵訊時之證述（偵23554卷一第269至280頁；偵2878卷二第89至96、279至293頁；偵2878卷三第9至14頁）。 ⑶通訊監察譯文（偵2878卷三第31至32頁） 丙○○共同犯販賣第二級毒品罪，處有期徒刑伍年貳月。扣案如附表二編號1所示之行動電話沒收；未扣案之犯罪所得新臺幣捌佰元沒收，如全部或一部不能沒收或不宜執行沒收時，追徵其價額。 甲○○共同犯販賣第二級毒品罪，處有期徒刑貳年陸月。  16 陶慧芬 丙○○以其持用門號0000000000號之行動電話與陶慧芬聯繫購毒事宜後，2人於110年12月22日下午3時47分許（起訴書誤載為下午5時28分許，應予更正），在桃園市○○區鎮○街00號2樓見面，丙○○以800元之價格販賣甲基安非他命1包（0.3公克）予陶慧芬。 800元 ⑴證人陶慧芬於警詢及偵訊時之證述（偵23554卷一第269至280頁；偵2878卷二第89至96、279至293頁；偵2878卷三第9至14頁）。 ⑵通訊監察譯文（偵2878卷三第89頁） 丙○○犯販賣第二級毒品罪，處有期徒刑伍年貳月。 扣案如附表二編號2所示之行動電話沒收；未扣案之犯罪所得新臺幣捌佰元沒收，如全部或一部不能沒收或不宜執行沒收時，追徵其價額。  17 游豐林 丙○○於110年12月19日下午4時許，在桃園市○○區鎮○街00號2樓，無償轉讓甲基安非他命0.1公克予游豐林施用。 無 證人游豐林於警詢及偵訊時之證述（偵17578卷二第123至134頁；偵2878卷二第75至78頁）  丙○○犯轉讓禁藥罪，處有期徒刑柒月。  

附表二：
編號 扣案物名稱 備註 1 OPPO廠牌行動電話1支（含門號0000000000號SIM卡1張） 宣告沒收。 2 Samsung廠牌行動電話1支（含門號0000000000號SIM卡1張） 宣告沒收。 3 分裝袋1包 宣告沒收。